# 是否合并？

提问人：canon1323 时间：2017-01-17 23:11:03
a集团100%持股a1子公司，现在a集团，a1子公司，外部小股东，共同成立b公司 约定 集团占55%，a1占30%，小股东15% 公司章程已明确注册资本，且按照实际出资额享受表决权，事项过半数同意通过。 现集团尚未出资， a1和小股东出资已经出资，导致a1公司持股66%（控制）
a集团的董事长兼任a1集团董事长，且该人担任b公司董事长，a集团，a1公司均与b公司没有重大业务往来事项。
如何判断 董事长形式决策时时代表a集团，还是a1公司？

回答人：chenyiwei
由于人员身份重合，很难直接判断该董事长行使决策权时代表A还是A1。一般可以理解为：如果A集团出资的延迟是暂时性的，A集团已有明确的计划在近期内履行其出资义务，则仍可以认为A1对B无控制权；如果A没有对B出资的明确时间表，则A1可能对B有实际控制权，但这种情况下建议由A出具正式的书面文件，授权A1行使对B的管理权。